【裁判字號】    92,交聲,1402
【裁判日期】    920904
【裁判案由】    交管條例聲異
【裁判全文】
臺灣板橋地方法院交通事件裁定                  九十二年度交聲字第一四０二號
    原處分機關  臺北甲○通事件裁決所
    異  議  人
    即受處分人  乙○○
右列受處分人因違反道路交通管理處罰條例案件，對於臺北甲○通事件裁決所於九十
二年七月三十日所為之處分（原處分案號：北市裁三字第裁二二－ＡＸＸ０二八九０
一號），聲明異議，本院裁定如左：
    主  文
異議駁回。
    理  由
一、異議意旨略以：異議人即受處分人乙○○主張伊於肇事當時已開過對方巷口的一
    半以上，而且對方行駛於小巷而伊行駛於大巷，為何會是伊有責任，當天先受理
    的員警在伊等交警來前也親口說是對方要到巷口時可能沒專心看路，當伊開至她
    的前方時，她才嚇一跳後跌倒在地，而伊才閃過去。坐在伊車上的乘客也可做證
    是她撞到伊，何況伊當時也有下車處理，這件交通事故伊沒喝酒又沒逃逸，為何
    整件事責任都歸伊呢？更何況伊家中父親沒工作，母親中風現在也在家，只剩靠
    伊的薪資生活，伊家生計該何以維生？爰請求撤銷原處云云。
二、按汽車駕駛人，爭道行駛有兩線均為幹線道或支線道時，左方車不讓右方車先行
    者，處新臺幣（下同）六百元以上一千八百元以下罰鍰；汽車駕駛人，駕駛汽車
    違反道路交通安全規則，因而肇事致人受傷者，吊扣其駕駛執照三個月至六個月
    ；汽車駕駛人違反本條例第四十五條者，除依原條款處罰鍰外，並予記違規點數
    一點，道路交通管理處罰條例第四十五條第九款、第六十一條第三項及第六十三
    條第一項第一款分別定有明文。
三、經查，本件異議人乙○○於民國九十二年六月五日十八時五十分許，駕駛車牌號
    碼為ＣＣ－九二四六號之自用小客車在臺北市○○路二七八巷五四弄巷口，與Ｄ
    ＵＵ－五五０號輕機車發生交通事故而致輕機車騎士受傷，經臺北市政府警察局
    交通警察大隊交通事故審核小組依當時事故處理資料分析研判，異議人駕駛自小
    客車沿臺北市○○路二七八巷五四弄東往西向行駛，到達肇事地點時，右前保險
    桿與沿臺北市○○路二七八巷北往南向行駛之上開輕機車前車頭撞及致輕機車騎
    士雙膝擦傷，肇因研判係異議人之自小客車左方車未讓右方車先行，因而肇事致
    人受傷，依道路交通安全規則第一百零二條第一項第二款之規定：行經無號誌路
    口左方車應讓右方車先行，而依道路交通管理處罰條例第四十五條第九款及第六
    十一條第三項之規定舉發等情，有臺北市政府警察局交通警察大隊舉發之北市警
    交大字第ＡＸＸ０二八九０一號舉發違反道路交通管理事件通知單、採證照片八
    張、交通事故現場圖、補充資料表、自首調查表各一份、談話紀錄表、調查報告
    表各二份、道路交通事故分析研判表、現場各一份附卷可稽。矧依上開道路交通
    事故調查報告表及現場圖，本件異議人違規地點之臺北市○○路二七八巷五四弄
    巷口之交岔路口並未設置任何標誌、標線及號誌，故無幹、支線道之分，異議人
    （係左方車）與該輕機車之駕駛人（係右方車）既均為直行車駕駛人，且二車發
    生碰撞之地點，係位於該交岔路口中心點附近，而二車碰撞處為異議人之車右前
    保險桿及輕機車之前車頭，並致輕機車騎士受有雙膝擦傷之傷害，足見異議人確
    有「左方車未讓右方車先行，違反道路交通安全規則，因而肇事致人受傷」至明
    。至異議人所辯：對方行駛於小巷而伊行駛於大巷；對方要到巷口時可能沒專心
    看路，當伊開至她的前方時，她才嚇一跳後跌倒在地云云，縱使為真，亦因肇事
    地點路權之規定係右方車先行，尚與大、小巷無涉，另對方是否亦有過失並不影
    響異議人有上開違規行為之認定。是異議人所為之上開辯解，尚無足採。原處分
    機關據以援引前揭規定，裁處異議人罰鍰六百元、吊扣駕駛執照三個月，並記違
    規點數一點，依照上開說明，並無不合，應予維持。本件異議為無理由，應予駁
    回。
四、依道路交通案件處理辦法第十九條，裁定如主文。
中      華      民      國    九十二    年      九      月      四      日
                                      臺灣板橋地方法院交通法庭
                                          法  官  楊  千  儀
右正本證明與原本無異。
如不服本裁定，應於送達後五日內，向本院提出抗告狀。
                                          書記官  吳  河  東
中      華      民      國    九十二    年      九      月      四      日


司法院資訊處製作；財團法人民間司法改革基金會備份。
